【裁判字號】    99,訴,341
【裁判日期】    990630
【裁判案由】    給付貨款
【裁判全文】
臺灣臺北地方法院民事判決               99年度訴字第341號
原      告  臺北農產運銷股份有限公司
法定代理人  丙○○
訴訟代理人  丁○○
被      告  甲○○
            乙○○
            庚○○
上列當事人間請求給付貨款事件，本院於民國99年6月15日言詞
辯論終結，判決如下：
    主      文
被告應連帶給付原告新臺幣陸拾萬零貳佰肆拾伍元及自民國九
十九年五月一日起至清償日止，按週年利率百分之五計算之利息
。
訴訟費用由被告連帶負擔。
本判決於原告以新臺幣貳拾壹萬壹仟元供擔保後，得假執行。但
被告以新臺幣陸拾萬零貳佰肆拾伍元，為原告預供擔保，得免
為假執行。
    事實及理由
壹、程序部分
    本件被告乙○○、庚○○經合法通知而未於言詞辯論期日到
    場，核無民事訴訟法第386條各款之情形，爰依原告之聲請
    ，由其一造辯論判決。
貳、實體方面：
一、原告起訴主張：
  (一)原告公司經營農產品之批發等業務，欲至原告所經營之市場
    進行交易，需依臺北市第一、二果菜批發市場承銷人申請登
    記及管理要點（下稱承銷人申請登記及管理要點）申請承銷
    人登記，發給承銷章後，始得在原告市場進行交易，且應依
    規定繳納交易之貨款、1.5%管理費與清潔費。而被告甲○○
    前夫即訴外人己○○○○原告公司果菜批發市場丁種承銷人
    ，水果承銷代號0806，並於民國77年11月15日繳納保證金新
    臺幣（下同）4萬元，嗣訴外人己○○○○告甲○○於80年
    12月間分別申請變更代號0806水果承銷人為被告甲○○，並
    以被告乙○○、庚○○為被告甲○○之連帶保證人，繼因被
    告甲○○交易量增大，原告乃於97年11月10日發函予被告三
    人，要求將保證金提高至30萬元，被告於98年1月12日匯款
    26萬元至原告之新光銀行五常分行帳戶，將保證金補足至30
    萬元。嗣被告甲○○於如附表所示時間向原告購買如附表所
    示金額之水果，貨款金額共計945,703元，期間被告分別交
    付帳號均為000000000號、付款人均為中華商業銀行新生分
    行、而分別發票日98年1月22日、面額33萬元之支票乙紙及
    發票日98年1月23日、面額21萬元之支票乙紙（下稱系爭2紙
    支票），以支付貨款，惟原告屆期提示，均遭退票，經扣除
    保證金30萬元及98年1月23日清償9,971元、98年1月24日清
    償5,487元（計算式：945,703－300,000－9,971－5,487＝
    630,245）後，尚欠630,245元未給付，經屢向被告催討，未
    獲置理，原告乃於98年4月間註銷甲○○之水果承銷資格，
    而被告乙○○、庚○○既為被告甲○○之連帶保證人，被告
    乙○○、庚○○就被告甲○○於前開承銷期間所欠貨款，應
    負連帶清償責任。
  (二)系爭貨款被告甲○○應負完全清償責任：
  1.原告公司之果菜批發市場交易係「認章不認人」，被告甲○○將代號0806水果承銷章交付被告乙○○使用，即是授權乙○○以本人名義為法律行為，自應負完全清償責任。況被告
    甲○○既將0806承銷章借給被告乙○○，並授權被告乙○○
    至原告公司批發市場使用該承銷章交易，而92年至98年間08
    06承銷章在原告公司每年購買貨品金額龐大，每年全年交易
    金額從數百萬元至近千萬元不等，時間長達7年，被告甲○○焉有不知之理，被告甲○○所謂最多是負保證金4萬元責
    任顯係臨訟卸責之詞。
  2.承銷人申請登記及管理要點固規定承銷人積欠之金額超溢承
    銷保證金時，應停止交易，但承銷人交付貨款得以支票方式
    為之，被告甲○○當時有以系爭支票2紙交付貨款，嗣因系
    爭2紙支票經提示均遭退票，積欠金額始會高達945,703元。
  3.因自96年起臺北市政府市場管理處不再核發市場承銷人許可
    證，而是委由原告辦理，原告乃於97年6月24日核發被告甲○○之臺北第二果菜批發市場承銷人許可證（97）果菜銷證
    字第200806號，此僅是舊換新，並非重新核發新的許可證予
    被告甲○○。
  (三)系爭保證書有效：
    原告公司批發市場承銷人連帶保證書即系爭保證書是為規範
    連帶保證人被告乙○○、庚○○保證承銷人被告甲○○於原
    告公司批發市場經營承銷業務期間，絕對遵守農產品批發市
    場管理辦法之規定，倘有虧欠貨款或有不法情事，致原告公
    司發生損害，立保證書人願負全部連帶清償責任及拋棄民法
    第24節規定之所有一切抗辯權。故系爭保證書是原告與被告
    乙○○、庚○○間之契約，乃規範保證人被告乙○○、庚○○願對原告負被保證人被告甲○○於原告公司所欠債務等責
    任，而非被告甲○○否定系爭保證書非本人簽名用印即可免
    除其依承銷契約所應負之責任。
  (四)提高系爭保證金為30萬元係屬合理：
    原告公司就承銷人之保證金係作為承銷人於原告公司果菜市
    場購買批發貨品之信用保證而非供承銷人抵扣貨款用，原告
    公司依照每一位承銷人繳款信用情形及其交易金額經評估後
    依規定通知業者提高保證金。被告甲○○0806承銷章日常使
    用交易金額龐大，原告公司為維日後求償債權，提高被告保
    證金為30萬元係合乎規定及合理，且原告有以掛號郵件書面
    通知被告三人，該等郵件未遭退回，通知後亦有補足保證金
    至30萬元，故被告甲○○應有收到前開通知。
  (五)爰依承銷契約及連帶保證之法律關係，聲明：被告應連帶給
    付原告630,245元及自起訴狀繕本送達最後被告翌日起至清
    償日止，按週年利率5%計算之利息；願供擔保請准宣告假執
    行。
二、被告甲○○則以：
  (一)系爭貨款與被告甲○○無涉：
    被告甲○○雖為原告公司果菜批發市場丁種承銷人，承銷代
    號0806，惟自88年起即未再為任何交易，因被告乙○○是伊
    配偶的朋友，當時尚未取得承銷商資格，伊乃於88年1月22
    日訂立水果承銷印章出借契約書，將代號0806承銷印章無償
    出借予乙○○使用，伊根本不認識庚○○，且乙○○嗣後亦
    取得代號0821承銷章，當時借貸之目的已不存在，又依當時
    伊與乙○○約定僅在信用良好且未對伊造成損害者，始同意
    乙○○使用0806承銷章，但乙○○已發生連續退票而信用不
    良，是前開水果承銷印章出借契約書已終止，故原告請求系
    爭貨款均非被告甲○○所承銷批發，而係被告乙○○所積欠
    。
  (二)系爭保證書並非真正，增加保證金至30萬元亦未通知被告甲○○部分：
  1.被告甲○○並未於系爭保證書上簽名用印，系爭保證書上以
    被告甲○○名義所為署押、印文均非真正，況保證書上日期
    欄位空白，對保人欄位亦空白，誠屬可疑，且系爭保證書所
    填載被告甲○○之住址臺北市○○○路○段311巷43弄26號，
    實際上亦非被告甲○○之住居所或營業所在地，益證系爭保
    證書並非真正。
  2.原告所提97年6月24日核發之被告甲○○之臺北第二果菜批
    發市場承銷人許可證（97）果菜銷證字第200806號，是原告
    所擅自偽造，該許可證之照片是逕行拷貝自本人持有之臺北
    市政府果菜市場承銷人許可證81府建字第300806號，該許可
    證所載之戶籍地址，亦非本人之戶籍地址，原告擅自更改伊
    戶籍地址，致使伊無法接獲保證金增加及積欠貨款之通知，
    是原告之行政失職而造成本件貨款積欠金額激增。
  (三)原告顯有管理疏失，被告甲○○最多負4萬元的責任：
  1.被告甲○○原僅繳納保證金4萬元予原告，原告提高保證金
    為30萬元並未通知被告甲○○，不明人士於98年1月12日至
    新光商業銀行五常分行以0806甲○○之名義匯款26萬元於原
    告0000000000000號帳戶內繳納保證金，亦非被告甲○○授
    意，況原告竟容許被告乙○○果菜批發交易金額超過30萬元
    之保證金金額，原告顯有包庇之嫌
  2.依據承銷人申請登記及管理要點第19條第5項第2款及第5款
    規定，承銷人無正當理由擅自停止交易連續滿1個月或承銷
    章交付他人使用者，廢止承銷人許可證。而原告發現伊將08
    06承銷章交付乙○○使用時，應立即廢止承銷人許可證，且
    乙○○使用0806承銷章自97年4月2日至97年8月2日已連續4
    個月無交易記錄，原告亦應廢止承銷人許可證。但原告除未
    廢止伊之承銷人許可證外，竟接受以不具效力之系爭保證書
    辦理對保，導致可承銷金額提高，又願意接受以系爭2紙支
    票付款，原告與乙○○配合下，導致伊蒙受鉅額求償，伊對
    原告公司之用意不得而知等語，資為抗辯。
  (四)答辯聲明：原告之訴及假執行之聲請均駁回。
三、被告乙○○、庚○○均未於言詞辯論期日到場，亦未提出書
    狀為何聲明或陳述。
四、兩造不爭執之事實：
  (一)被告甲○○之前夫己○○○○名陳吉祥，與原告於92年7月
    11日離婚）原為原告公司果菜市場丁種0806承銷人，曾於77
    年11月15日繳納保證金4萬元，於80年12月13日申請變更被
    告甲○○為承銷人，被告甲○○亦於80年12月7日申請為原
    告公司第二果菜批發市場承銷人，並表明「自願遵守批發市
    場有關規定，經營水果承銷業務，謹檢具有關證件陳請准予
    轉報臺北市政府建設局核發承銷人許可證。」，臺北市政府
    於81年1月13日准予變更之事實，有原告81年2月25日（81）
    業果字第0405號函、臺北市政府81年1月13日81府建市字第8
    1005392號函、李吉祥申請書及甲○○申請書、原告之存入
    保證金明細分戶卡可證（見本院卷一第53至56、93頁）。
  (二)被告甲○○與之屋蔬股份有限公司（下稱之屋公司）
    乙○○訂立水果承銷印章出借契約書（下稱承銷印章出借契
    約），被告甲○○將名下所持有原告公司第二批發市場水果
    承銷印章編號0806無償出借予乙○○使用，期限自88年1月
    22日起至90年1月22日止，每次期限屆滿，若之屋公司無
    違約情事，自動延長期限2年之情，有承銷印章出借契約可
    憑（見本院卷一第53至56頁）。
  (三)於98年1月12日以承銷人0806甲○○名義存入保證金26萬元
    至原告之臺灣新光銀行五常分行0000000000000號帳戶，此
    有新光銀行存入憑條、原告之存入保證金明細分戶卡可佐（
    見本院卷一第92、93頁）。
  (四)被告甲○○迄97年6月24日仍獲原告核發（097）果菜銷證字
    第200806號臺北第二果菜批發市場承銷人許可證，嗣原告於
    98年4月8日以被告甲○○違反承銷人申請登記及管理要點第
    19條第5項第11款規定，廢止上開承銷人許可證之情，亦有
    98年4月14日臺北市市場處函、原告98年4月8日函、前述（0
    97）果菜銷證字第200806號承銷人許可證可參（見本院卷一
    第50至52頁）。
五、被告甲○○部分
  (一)按「代理人於代理權限內，以本人名義所為之意思表示，直
    接對本人發生效力。前項規定，於應向本人為意思表示，而
    向其代理人為之者，準用之。」，民法第103條定有明文。
    次按有代理權之人不表明自己之姓名，僅以本人之名義而為
    法律行為，亦為代理之有效形式，不僅票據行為如此，其他
    法律行為亦然，此亦有最高法院79年度台上字第2356號裁判
    意旨可資參照。再按「借用人應於契約所定期限屆滿時，返
    還借用物；未定期限者，應於依借貸之目的使用完畢時返還
    之。但經過相當時期，可推定借用人已使用完畢者，貸與人
    亦得為返還之請求。借貸未定期限，亦不能依借貸之目的而
    定其期限者，貸與人得隨時請求返還借用物。」，民法第47
    0條定有明文。
  (二)查原告公司經營農產品之批發等業務，欲至原告所經營之市
    場進行交易，需依承銷人申請登記及管理要點申請承銷人登
    記，發給承銷章後，始得在原告市場進行交易，並同意於交
    易成立之日起3日內，繳清原告所代墊之貨款、1.5%管理費
    與清潔費，而被告甲○○前夫即訴外人己○○○○原告公司
    果菜批發市場丁種承銷人，水果承銷代號0806，並於77年11
    月15日繳納保證金4萬元，嗣己○○○○告甲○○於80年12
    月間分別申請變更代號0806水果承銷人為被告甲○○，被告
    甲○○向原告表示願意遵守「批發市場有關規定」即承銷人
    申請登記及管理要點之規定之事實，為兩造所不爭執，亦即
    原告同意被告甲○○進入原告所經營之市場交易，原告需於
    交易之日起3日內繳交原告代墊之貨款、1.5%之管理費與清
    潔費，且雙方約定被告甲○○需憑0806號承銷章交易，並以
    承銷人申請登記及管理要點等規定作為雙方權利義務之規範
    （見本院卷二第66頁）。
  (三)於如附表所示時間，以0806號承銷章即被告甲○○為承銷人
    名義，與原告交易如附表所示金額之水果，貨款金額含管理
    費及清潔費在內共計945,703元，期間有分別交付系爭2紙支
    票，以支付貨款，惟原告屆期提示，均遭退票，經扣除保證
    金30萬元及98年1月23日清償9,971元、98年1月24日清償5,4
    87元（計算式：945,703－300,000－9,971－5,487＝630,24
    5）後，尚欠630,245元，原告於98年4月8日發函通被告甲○○註銷其承銷人許可證之事實，業據原告提出98年1月13日
    積欠貨款明細表及交易傳票36張影本（見本院卷一第94至10
    1頁）、98年1月14日積欠貨款明細表及交易傳票3l張影本（
    見本院卷一第102至109頁）、98年1月15日積欠貨款明細表
    及交易傳票33張影本（見本院卷一第110至117頁）、98年1
    月16日積欠貨款明細表及交易傳票30張影本（見本院卷一第
    118至124頁）、98年1月23日積欠貨款明細表及交易傳票45
    張影本（見本院卷一第125至135頁）、98年1月24日積欠貨
    款明細表及交易傳票57張影本（見本院卷一第136至148頁）
    、系爭發票日98年1月22日、面額33萬元之支票及退票理由
    單、原告98年1月l3日、14日、15日、l6日收入票據33萬元
    及現金1萬(23日晨繳)代銷貨品計算清單影本（見本院卷一
    第149、150頁）、系爭發票日98年1月23日、面額21萬元之
    支票及退票理由單、原告98年1月23日收入票據2l萬元及現
    金6千（24日晨繳)代銷貨品計算清單影本（見本院卷一第15
    1、152頁）、原告98年4月8日業果字第980977號函及臺北市
    市場處98年4月14日北市市批字第09830800800號函（見本院
    卷一第50、51頁）為證，堪認為真實，準此，原告所主張附
    表所示貨款（含管理費及清潔費）之交易是以原告及被告甲○○名義所訂立，亦即附表所示貨款是以被告甲○○之名義
    與原告所訂立之水果交易。
  (四)被告甲○○與乙○○所負責之之屋公司訂立承銷印章出借
    契約，被告甲○○將名下編號0806承銷章無償出借予乙○○
    使用，期限自88年1月22日起至90年1月22日止，每次期限屆
    滿，若之屋公司無違約情事，自動延長期限2年，出借期
    限內非因甲○○欲收回自用或之屋公司有違約情事，甲○○不得任意終止契約，又之屋公司有使用系爭承銷章不當
    、信用狀況不良、轉借他人使用之情形，甲○○得解除契約
    等情，有承銷印章出借契約可憑（見本院卷一第53至56頁）
    。據此，被告甲○○與之屋公司訂立承銷印章出借契約係
    定有期限，揆諸前揭民法規定，除非被告甲○○有終止或解
    除承銷印章出借契約，否則該契約仍然存續。又被告甲○○
    既然明知至原告之批發市場交易，需有原告所核發之承銷章
    ，並憑章交易，仍將伊所有之0806承銷章借予被告乙○○所
    負責之之屋公司使用，使渠可至原告之批發市場進行交易
    ，則原告顯然授權被告乙○○所負責之之屋公司在原告之
    批發市場以伊名義為交易等法律行為，因此，揆諸前揭規定
    ，被告乙○○所負責之之屋公司在原告之批發市場以0806
    承銷章所為之交易等法律行為，對被告甲○○本人發生效力
    ，亦即該等交易之當事人是原告與被告甲○○，被告甲○○
    自應負該等交易之契約上責任。再者，被告甲○○既未舉證
    證明伊業已合法解除或終止承銷印章出借契約並取回系爭承
    銷章，故堪認該契約仍然繼續存在，亦即之屋公司仍有繼
    續經被告甲○○授權使用0806承銷章在原告之批發市場進行
    交易。
  (五)於98年1月12日以承銷人0806甲○○名義存入保證金26萬元
    至原告之臺灣新光銀行五常分行0000000000000號帳戶，補
    足保證金共30萬元之情，為兩造所不爭執，原告主張其有通
    知被告甲○○調高保證金至30萬元之事實，並提出原告97年
    11月10日業菜字第973056號函影本、新光銀行98年1月12日
    甲○○保證金26萬元存入憑條影印（分別見本院卷一第89至
    92頁）為憑，然為被告甲○○所否認，並抗辯超逾原保證金
    4萬元部分，伊無庸負責等語，查原告既無法提出被告甲○○有收受前開調高保證金之通知，亦無法證明寄送之地址是
    當時被告甲○○之住居所或戶籍地址，堪認被告甲○○抗辯
    其未收到前開調高保證金之通知，洵堪採信。惟依據承銷人
    申請登記及管理要點第5條第2項約定：「承銷人應依下列標
    準繳納三天承銷金額之保證金…前項承銷保證金應視承銷人
    全年實際平均交易量增加承銷保證金…並抵扣水電費、管理
    費及貨款等市場相關費用後，無息退還剩餘保證金。」；第
    16條約定：「自成交之日起三日內應將交易貨款繳清，始得
    繼續交易…。」；第17條約定：「承銷人之承銷金額超溢承
    銷保證金者，應即繳清貨款始可繼續參加交易。」，準此，
    承銷人繳納保證金乃在擔保原告所代墊之貨款及其他費用得
    以獲得清償，因此，原告未取得足額之擔保即容許承銷人交
    易，並同意承銷人以支票支付貨款，乃原告甘冒代墊之貨款
    及其他費用無法取償之風險，且被告甲○○亦未舉證證明伊
    與原告間有不得以支票繳納貨款及其他費用之約定，自不因
    此影響原告與被告甲○○間承銷契約之效力。又徵諸前揭承
    銷人申請登記及管理要點之規定，均是在擔保原告對於承銷
    人之債權得以獲得清償，性質上亦屬為維持果菜批發市場之
    交易秩序所為之行政管理措施，非屬強制或禁止規定，故於
    前揭規定情形應認是屬原告得拒絕承銷人交易之權利，原告
    得決定是否行使該權利，故縱使承銷人承銷金額超溢承銷保
    證金，若原告與被告甲○○或其代理人仍合意繼續交易，仍
    無礙於雙方個別交易契約關係之成立，因此，被告甲○○抗
    辯交易金額超逾保證金額部分無庸負責云云，尚屬無據。
  (六)依承銷人申請登記及管理要點第19條第5項第2款、第5款規
    定：「承銷人有下列情形之一者，廢止承銷人許可證：…2.
    承銷人無正當理由擅自停止交易連續滿一個月者…5.將承銷
    人許可證、入場證、承銷章、無線競價器交予他人使用者…
    。」，查被告甲○○0806承銷章於97年2月5日交易147,326
    元，97年4月2日交易157,913元，97年8月2日交易177,325元
    ，97年10月24日交易63,404元繼續至98年1月23日交易215,4
    87元，98年1月24日交易390,245元，最後一次98年1月25日
    交易3,390元之情，有原告97年、98年承銷人O806甲○○貨
    款表可稽（見本院卷一第86至88頁），故被告甲○○0806承
    銷章確實連續滿1個月停止交易，且被告甲○○亦確實將080
    6承銷章交予他人即之屋公司使用，而有廢止許可證之事
    由，然觀承銷人申請登記及管理要點第19條第5項第2款、第
    5款之規定，性質上係屬原告終止其與承銷人間承銷契約之
    終止事由，亦即屬原告之終止權，原告自有權決定是否行使
    該終止權，而原告當時並未行使終止契約權，而是至98年4
    月8日始發函終止其與被告甲○○間之0806號承銷章之承銷
    契約關係之情，已詳如前述，因此，被告甲○○對於98年4
    月8日系爭承銷契約終止前因0806號承銷章所積欠之貨款等
    ，仍應負清償之責。
  (七)被告甲○○迄97年6月24日仍獲原告核發（097）果菜銷證字
    第200806號臺北第二果菜批發市場承銷人許可證之情，亦有
    該（097）果菜銷證字第200806號承銷人許可證可佐（見本
    院卷一第50至52頁）。被告李明雖辯稱該許可證上之戶籍地
    址有誤，照片是影印自原許可證，顯係原告所偽造云云，惟
    原告與被告甲○○間之承銷契約於81年間業已成立生效，至
    98年4月8日始終止而消滅之情，已詳如前述，因此，原告稱
    自96年起臺北市政府市場管理處不再核發市場承銷人許可證
    ，而是委由原告辦理，原告乃於97年6月24日核發前開許可
    證，僅是舊換新，並非重新核發新的許可證予被告甲○○之
    情，亦據證人戊○○○述明確，足堪採信（見本院卷二第51
    、52頁），亦即前開許可證僅是在確認原告與被告甲○○間
    原已存在之承銷契約，並無發生、變更或消滅原已存在之承
    銷契約之意思及效果，故縱使是原告擅自所製作，亦不影響
    原已存在之承銷契約之效力。
  (八)按「稱保證者，謂當事人約定，一方於他方之債務人不履行
    債務時，由其代負履行責任之契約。」，民法第739條定有
    明文，準此，保證契約是為債權人與保證人間締結之契約。
    查原告提出系爭保證書（見本院卷一第5頁），主張被告乙○○、庚○○為原告之債務人即被告甲○○因系爭承銷契約
    所欠債務之連帶保證人之事實，為被告甲○○所否認，且辯
    稱系爭保證書上關於甲○○之簽名及印章均屬偽造等語，然
    揆諸前揭規定，系爭保證書係在約定原告與被告乙○○、庚○○間之連帶保證債務債權關係，被告甲○○並非該連帶保
    證契約之當事人，並不因系爭保證書上有甲○○之簽名及印
    章，而需負擔義務或加重其義務或責任，或縱使系爭保證書
    上關於甲○○之簽名及印章是屬偽造，亦不影響原告與甲○○間之系爭承銷契約之效力，因此，被告甲○○之前開抗辯
    ，尚難為被告甲○○有利之抗辯。
  (九)另被告甲○○辯稱原告有配合或包庇被告乙○○之嫌，但並
    未舉證以實其說，且觀0806承銷章自92年1月至98年1月25日
    最後一次交易時，除98年1月23日交易215,487元，98年1月
    24日交易390,245元，交易金額有稍高於平時，但該時農曆
    春節前夕之情，有原告92至98年承銷人O806甲○○貨款表可
    稽（見本院卷一第70至88頁），未見原告有特別允許0806承
    銷章高額交易之情事，縱使98年1月24日交易金額相當高，
    但於98年1月15日已最後一次交易，且是農曆春節前夕。又
    證人己○○○○稱：甲○○是伊前妻，原告知道0806章是乙○○在使用，原告沒有人看過甲○○，原告發覺乙○○的承
    銷量愈來愈大，所以私下要提高保證金，沒有通知伊及甲○○，原告自己把賭注加大等語（見本院卷二第53、54頁），
    然證人戊○○○本院證稱：伊是原告的員工，98年6月起在
    拍賣場工作，負責水果拍賣，之前在業務部水果課，做承銷
    業務的工作，在原告公司要承銷蔬果，承銷人的資格要有營
    業登記，並在原告公司以營業登記上負責人的個人名義向原
    告辦理申請的手續，繳定額的保證金、有2個殷實商號的擔
    保，原告就核發承銷資格，拍賣場的交易是依據承銷章來認
    定有無承銷資格，一般3天結帳一次，並無規定禁止以支票
    支付貨款，承銷資格沒有期間限制，除非自己提出申請註銷
    承銷資格，或經原告註銷資格，承銷雖不可以出借，但因很
    多都是承銷人的採購來進行交易，不是承銷人本人，所以原
    告無從查起等語（見本院卷二第51至54頁），是據證人戊○○○證述，原告對於0806承銷章之處理，並無異於對其他承
    銷人之處理方式，承銷人是營利事業之負責人，到原告批發
    市場交易者常非承銷人本人，且乙○○持有0806承銷章並擔
    任被告甲○○之連帶保證人，原告實無從知悉甲○○與乙○○間之內部關係為何，是原告前揭抗辯，尚無所據。
六、被告乙○○、庚○○部分
    原告主張被告乙○○、庚○○應就被告甲○○所積欠之貨款
    、管理費及清潔費負連帶保證責任之事實，業據提出與其所
    述相符之系爭保證書為證（見本院卷一第5頁），且被告庚○○經已於相當時期受合法之通知，而於言詞辯論期日不到
    場，亦未提出準備書狀爭執者，依據民事訴訟法第280條第3
    項規定，視同自認。從而，原告依據連帶保證契約之法律關
    係，請求被告乙○○、庚○○就被告甲○○所積欠之貨款、
    管理費及清潔費負連帶給付之責，洵屬有據。
七、綜上所述，原告依系爭承銷契約及連帶保證契約之法律關係
    ，請求被告連帶給付630,245元及自起訴狀繕本送達最後被
    告翌日即99年5月1日起至清償日止，按週年利率5%計算之利
    息，為有理由，應予准許。
八、因本案事證已臻明確，兩造其餘主張陳述及所提之證據，均
    毋庸再予審酌，附此敘明。
九、兩造分別陳明願供擔保，聲請宣告假執行及免為假執行，經
    核無不合，爰酌定相當之擔保金額宣告之。
十、據上論斷：原告之訴為有理由，並依民事訴訟法第85條第2
    項、第390條第2項、第392條第2項，判決如主文。
中    華    民    國    99    年    6     月    30    日
                  民事第一庭    法  官  賴秀蘭
以上正本係照原本作成
如對本判決上訴，須於判決送達後20日內向本院提出上訴狀
中    華    民    國    99    年    6     月    30    日
                                書記官  李佩芳
  附表：
┌──┬───────┬───────┐
│編號│ 日     期    │  金    額    │
├──┼───────┼───────┤
│ 1  │ 98年1月13日  │   86,540元   │
├──┼───────┼───────┤
│ 2  │ 98年1月14日  │   74,295元   │
├──┼───────┼───────┤
│ 3  │ 98年1月15日  │   63,109元   │
├──┼───────┼───────┤
│ 4  │ 98年1月16日  │  116,027元   │
├──┼───────┼───────┤
│ 5  │ 98年1月23日  │  215,487元   │
├──┼───────┼───────┤
│ 6  │ 98年1月24日  │  390,245元   │
├──┴───────┼───────┤
│       合       計  │  945,703元   │
└──────────┴───────┘

司法院資訊處製作；財團法人民間司法改革基金會備份。
